歌词分类研究 Folk from phenix502/music 
========================================================

介绍如何使用R语言，进行文本情感分类研究。


## 1 加载包


各个package的主要功能如下：


+ tm 形成文档词条矩阵
+ Rwordseg 中文分词
+ FSelector 特征提取，有chi-square，information gain等等
+ RTextTools 文本挖掘分类算法,我这里用到的是随机森林和SVM


```{r}
library(tm)
library(Rwordseg)
library(RTextTools)
library(FSelector)

```

## 2 读取歌词文本

读取`.csv`文件`sweetsong.csv`和`sadsong.csv`

爬虫(略)

```{r Read source files}
Infor.sweet <- read.csv("Data/sweetsong.csv",encoding="UTF-8",  header = TRUE)
Infor.sad <- read.csv("Data/sadsong.csv",encoding="UTF-8",  header = TRUE)
```


## 3 分词并形成语料库
```{r}
removeEnglish <- function(x) {
    gsub("[a-z]+|[A-Z]+", "", x)
}

makeCorpus <- function(str1, str2) {
    # 伤感歌曲分词 组成语料库
    word.sad <- lapply(str1, removeEnglish)
    word.sad <- lapply(word.sad, segmentCN)
    corpus.sad <- Corpus(VectorSource(word.sad))

    # 甜蜜歌曲分词 组成语料库
    word.sweet <- lapply(str2, removeEnglish)
    word.sweet <- lapply(word.sweet, segmentCN)
    corpus.sweet <- Corpus(VectorSource(word.sweet))

    # 合成预料库
    corpus <- c(corpus.sad, corpus.sweet)
    return(corpus)
}


corpus <- makeCorpus(Infor.sweet$lyric, Infor.sad$lyric)

```

## 4 document-term matrix 函数实现
要将文本信息转为可以给各种分类计算的信息，首先要把文本信息转为各种能计算的数字。document-term matrix每一列是一个词语，每一行是词频数，当然一般用TF-IDF作为特征权值计算。document-term 矩阵就是分类算法的特征矩阵，只是没给每一个数据集标上所属的类别。
```{r}
dtm <- function(corpus, tfidf = FALSE) {

    ## 读取停止词
    mystopwords <- readLines("Data/stopwords.txt")
    if (tfidf == TRUE) {
        ## 文档-词矩阵 词的长度大于1就纳入矩阵
        cor.dtm <- DocumentTermMatrix(corpus, control = list(wordLengths = c(2, 
            Inf), stopwords = mystopwords, weighting = weightTfIdf))
    } else {
        cor.dtm <- DocumentTermMatrix(corpus, control = list(wordLengths = c(2, 
            Inf), stopwords = mystopwords))
    }
    ## 去掉稀疏矩阵中低频率的词
    cor.dtm <- removeSparseTerms(cor.dtm, 0.98)

    ## 使得每一行至少有一个词不为0 rowTotals <- apply(cor.dtm, 1, sum) cor.dtm <-
    ## cor.dtm[rowTotals > 0]
    return(cor.dtm)
}

```

形成文本词条矩阵dtm
```{r}
corpus.dtm <- dtm(corpus)
corpus.dtm.tfidf <- dtm(corpus, tfidf = TRUE)

```

## 5 使用算法对歌词进行情感的分类
首先对每一首标上对应的类别。数据集中前764首歌曲是伤感歌曲，后面861首是甜蜜的歌曲。然后确定测试集和训练集范围。

然后传入一个document-term matrix，然后使用SVM和随机森林算法对输入的数据进行分类。

```{r}
algorithm_summary <- function(dtm) {

    # 类别向量
    label <- factor(c(rep("sad", 764), c(rep("sweet", 861))))
    # 从伤感歌词中挑选64首作为测试集，同理甜蜜类挑选61首作为测试集
    sad.test <- sample(1:764, 64, replace = FALSE)
    sweet.test <- sample(765:1625, 61, replace = FALSE)
    testSize <- c(sad.test, sweet.test)
    trainSize <- 1:1625
    trainSize <- trainSize[-testSize]

    # create a container
    container.song <- create_container(dtm, label, trainSize = trainSize, testSize = testSize, 
        virgin = FALSE)

    # training models
    SVM.song <- train_model(container.song, "SVM")
    RF.song <- train_model(container.song, "RF")

    # classifying data using trained models
    SVM_CLASSIFY.song <- classify_model(container.song, SVM.song)
    RF_CLASSIFY.song <- classify_model(container.song, RF.song)

    SVM_result <- create_precisionRecallSummary(container = container.song, 
        classification_results = SVM_CLASSIFY.song)
    RF_result <- create_precisionRecallSummary(container = container.song, classification_results = RF_CLASSIFY.song)
    return(list(SVM_RESULT = SVM_result, RF_RESULT = RF_result))
}

```

使用algorithm_summary函数对歌曲进行分类，我们看一下分类结果。
```{r}
result_all_corpus <- algorithm_summary(corpus.dtm.tfidf)
result_all_corpus
```

## 词云
```{r}
## song.sweet.wordcloud <- wordcloud(corpus.dtm.tfidf)
```


## 5 特征提取


采用随机森林算法选取前100个重要的词语，`subset`即是前100有重要分类信息的词语


```{r}
# 转为data frame
corpus.df <- as.data.frame(inspect(corpus.dtm.tfidf),encoding="Unicode",stringsAsFactors=FALSE)


## 随机森林算法选取前100个重要的词语
label<-factor(c(rep("sad",764),c(rep("sweet",861))))
weights.rf <- random.forest.importance(label~., corpus.df, 1)
subset <- cutoff.k(weights.rf, 100)
## 把提取的特征作为新的docment-term matrix
feature.df <- as.DocumentTermMatrix(corpus.df[subset],weighting=weightTf)
```
让我们再次看看分类效果


```{r}
result_feature <- algorithm_summary(feature.df)
result_feature
```


 
## 词云
```{r}
new_wordcolud <- wordcloud(feature.df)
```